臺灣南投地方法院民事裁定
111年度家聲字第25號
聲  請  人  永豐商業銀行股份有限公司

法定代理人  曹為實  
代  理  人  林瀅瀅  
上列聲請人聲請閱卷事件，本院裁定如下：
    主    文
聲請駁回。 
    理    由
一、按當事人得向法院書記官聲請閱覽、抄錄或攝影卷內文書，
    或預納費用聲請付與繕本、影本或節本；第三人經當事人同
    意或釋明有法律上之利害關係，而為前項之聲請者，應經法
    院裁定許可，民事訴訟法第242條第1項、第2項分別定有明
    文。又所謂有法律上之利害關係者，係指第三人就該訴訟卷
    內文書有公法上或私法上之利害關係而言，不包括經濟上、
    情感上或其他事實上之利害關係在內(最高法院105年度台抗
    字第60、第455號裁定意旨參照)。是第三人僅於經當事人同
    意，或釋明有法律上利害關係，且經法院裁定許可，方得閱
    覽卷內文書。
二、聲請意旨略以：聲請人為瞭解本院98年度繼字第287號繼承
    事件，並抄、影印相關文件，為此依民事訴訟法第242條規
    定，請求准予閱覽卷宗等語。
三、聲請人主張之上開事實，固據其提出本院民國111年7月7日
    投院揚家日98繼字第287號函、台北國際商銀信用卡申請書
    、永豐銀行信用卡歷史帳單彙總查詢、安信信用卡股份有限
    公司函、報紙、行政院金融監督管理委員會95年6月19日金
    管銀（四）字第09500244910號函、95年6月22日金管銀（四
    ）字第09540005250號函、98年3月27日金管銀（六）字第09
    700529720號函、111年10月4日金管銀控字第1110226648號
    函、股份有限公司變更登記表、經濟部95年9月26日經授商
    字第09501219870號函、銀行營業執照等件為證，惟聲請人
    並非本院98年度繼字第287號拋棄繼承事件之當事人，而係
    第三人，業據本院調閱前開拋棄繼承事件卷宗核閱屬實。又
    聲請人聲請閱覽卷宗，並未提出已徵得該案件當事人同意其
    閱覽、抄錄或攝影卷內文書之同意文件，而上開事件卷宗內
    文書涉及當事人、第三人之隱私或業務秘密等資料，自不得
    任由他人閱覽。且聲請人所提之申請書、帳單彙總查詢資料
    ，均僅為聲請人公司內部資料，尚非法院確定債權證明文件
    ，經本院通知聲請人補正債權證明文件，聲請人亦表示本件
    沒有債權憑證等債權證明文件等語，有電話記錄在卷可憑，
    是依聲請人所提前開資料，僅可認聲請人與本院98年度繼字
    第287號之被繼承人白建平具有經濟上之利害關係，聲請人
    就其是否對該訴訟卷內文書有法律上之利害關係，並未提出
    供本院即時調查之證據，聲請人既未釋明，其聲請閱覽本院
    98年度繼字第287號卷宗，於法未合，不應准許。
四、依民事訴訟法第242條第2項規定，裁定如主文。
中　　華　　民　　國　　111 　年　　12　　月　　8 　　日
                                臺灣南投地方法院家事法庭
　　　　　　　　          　　　　　　　　法  官　柯伊伶
以上正本係照原本作成。
如對本裁定抗告，須於裁定送達後10日內向本院提出抗告狀。
中　　華　　民　　國　　111 　年　　12　　月　　8 　　日
                                          書記官  白淑幻